臺灣彰化地方法院交通事件裁定　　　 100年度交聲字第1374號
原處分機關
即移送機關　交通部公路總局臺中區監理所彰化監理站
異　議　人　姚秋雅
上列異議人即受處分人因違反道路交通管理處罰條例案件，對於
交通部公路總局臺中區監理所民國100 年10月7 日所為處分（彰
監四字第裁64-QQ0000000號裁決書），聲明異議，本院裁定如下
：
    主  文
異議駁回。
    理  由
一、原處分意旨略以：異議人即受處分人姚秋雅（下稱異議人）
    於民國100 年8 月16日下午3 時33分許，將車牌號碼AK9-62
    6 號重型機車停放在宜蘭縣羅東鎮○○路與光榮路口禁止臨
    時停車處所而違規，經宜蘭縣警察局羅東分局以QQ0000000
    號舉發違反道路交通管理事件通知單逕行舉發，爰依道路交
    通管理處罰條例第56條第1 項第1 款規定，裁處罰鍰新臺幣
    （下同）600元等語。
二、聲明異議意旨則以：因光榮路在施工，一時把車停在傳藝路
    上，就收到1 張逕行舉發違規停車單，是否有配套措施解決
    ，在禁止臨時停車處停車，應該是有違害影響交通規則為優
    先處置才對，當天機車這麼多，當天只有2 部機車有舉發單
    ，如果是隨機抽樣，有符合公民社會嗎？要一視同仁才公平
    ，為此聲明異議，請求撤銷原處分云云。
三、按橋樑、隧道、圓環、障礙物對面、鐵路平交道、「人行道
    」、行人穿越道、快車道等處，不得臨時停車，道路交通安
    全規則第111 條第1 項第1 款定有明文。所謂人行道，係指
    為專供行人通行之騎樓、走廊，及劃設供行人行走之地面道
    路，與人行天橋及人行地下道，道路交通管理處罰條例第3
    條第3 款亦有規定。又汽車駕駛人停車時，有下列情形之一
    者，處新臺幣六百元以上一千二百元以下罰鍰：一、在禁止
    臨時停車處所停車，同條例第56條第1 項第1 款復有明文。
    再前所謂汽車，依同條例第3 條第8 款規定，包括機器腳踏
    車。
四、經查：
（一）異議人於上揭時間，將所騎乘之車牌號碼AK9-626 號重型
      機車停放在宜蘭縣羅東鎮○○路與光榮路口處人行道之禁
      止臨時停車處所，經宜蘭縣警察局羅東分局以QQ0000000
      號舉發違反道路交通管理事件通知單逕行舉發等情，此除
      為異議人所不爭執外，並有宜蘭縣政府警察局羅東分局以
      100 年12月2 日警羅交字第1000066354號函檢附之現場採
      證照片2 張、宜蘭縣警察局羅東分局100 年8 月19日宜警
      交字第QQ0000000 號舉發違反道路交通管理事件通知單、
      交通部公路總局臺中區監理所100 年10月7 日舉發違反道
      路交通管理事件裁決書、交通部總局第四區養護工程處南
      澳段100 年12月26日四工南字第1000208853號函各1 份、
      宜蘭縣警察局羅東分局100 年12月29日警羅交字第100007
      0462號函及其檢附之現場位置圖、現場及人行道嚴禁停放
      車輛告示牌照片6 張在卷可參。可見異議人確有於上揭時
      、地，違規在人行道上停車之事實，堪以認定。
（二）異議人雖以上開情詞置辯。惟查：整個人行道係供行人通
      行之通道，為不妨礙他人之通行自由，乃規定人行道不得
      臨時停車。是以，既屬於不得臨時停車之處所而停車，即
      當然為影響他人通行自由，屬於違規，不問其是否擋住全
      部人行道。申言之，影響他人之通行自由，並不以行人或
      車輛完全無法通行始得稱之，只要公眾通行權受到適度之
      影響，即為已足（台灣高等法院100 年交抗字第202 號裁
      定參照）。因此，異議人於人行道上違規臨時停車，自應
      認已影響公眾行人之通行權，異議人當無可免責。又按行
      政程序法第8 條、第6 條固分別規定，行政行為應以誠實
      信用之方法為之，並應保護人民正當合理之信賴。行政行
      為，非有正當理由，不得為差別待遇（即行政法上之誠實
      信用原則、信賴保護原則及平等原則），然此乃基於事理
      之本質，相同事件固應為相同之處理，不得任意為差別之
      待遇，惟在法治國家，遵守法規為每一國民之責任，自不
      得以他人或自己過去之違規行為未被取締，即執為自己亦
      可以不遵守規定之適法理由，否則即係曲解前揭誠實信用
      原則、信賴保護原則、平等原則及由平等原則所衍生之行
      政自我拘束原則之真義，亦即人民不得主張「不法之平等
      」；故行政機關若怠於行使權限，致人民因個案違法狀態
      未被排除而獲得利益時，該利益自非法律所應保護之利益
      ，其他人民當不能要求行政機關比照該違法案例而授予利
      益（台灣高等法院99年交抗字第1552號裁定、台灣高等法
      院100 年交抗字第1171號裁定亦均採相同意旨）。準此，
      異議人指摘本件其被舉發之處所，亦有其他車輛有相同違
      規臨時停車之行為而未被舉發乙節，縱或屬實，然尚不能
      據為異議人本件免罰之正當理由。依此，異議人前開所辯
      ，均無理由。
五、綜上所陳，異議人汽車駕駛人確有於上揭時、地，於不得臨
    時停車處所違規臨時停車，警方因而對其舉發，當屬合法適
    當，原處分機關據以援引道路交通管理處罰條例第56條第1
    項第1 款規定，對異議人裁處罰鍰600 元，於法並無違誤，
    異議人執前詞指摘原處分不當，非有理由，應予駁回。
據上論斷，應依道路交通管理處罰條例第87條第2 項，道路交通
事件處理辦法第18條，裁定如主文。
中    華    民    國   100    年    12    月    30    日
                     交通法庭         法  官  吳芙如
以上正本證明與原本無異。
如不服本裁定，應於裁定送達後五日內向本院提出抗告狀(須附
抗告狀繕本 )。
中    華    民    國   100    年    12    月    30    日
                                      書記官  林明俊